臺灣彰化地方法院民事裁定
110年度司字第10號
聲  請  人  葉東盛  

            藍鳳月  


相  對  人  旌旗化工有限公司

上列聲請人聲請選派相對人公司清算人事件，經臺灣臺中地方法
院裁定移送而來，本院裁定如下：
    主  文
聲請駁回。
聲請程序費用新臺幣1,000元由聲請人負擔。
    理  由
一、按解散之公司除因合併、分割或破產而解散外，應行清算。
    有限公司之清算，以全體股東為清算人，但公司法或章程另
    有規定或經股東決議，另選清算人者，不在此限。不能依公
    司法第79條規定定其清算人時，法院得因利害關係人之聲請
    ，選派清算人。公司法第24條、第113條第2項準用同法第79
    條、第81條定有明文。
二、聲請意旨略以：聲請人曾出資入股相對人公司，聲請人與相
    對人之其餘股東李采菁、謝淞合協議，由李采菁、謝淞合二
    人辦理後續解散事宜，然李采菁、謝淞合受任處理上開事宜
    後，不但拒絕提供公司帳冊供聲請人閱覽以辦理清算相關事
    宜，猶有甚者，經聲請人委請律師寄發存證信函催告後，仍
    拒絕配合辦理清算程序。且者，依據經濟部商業司商工登記
    資料查詢頁面，相對人已於110年4月6日解散在案，再參以
    相對人目前亦未依公司法第79條規定定其清算人，且章程並
    無選任清算人之特別規定，足認現無清算人可處理相對人之
    事務。為處理相對人未了結事務，以儘速消滅其法人格，聲
    請人為利害關係人，聲請為相對人選派清算人等語。
三、查聲請人主張之事實，固據其提出臺中市政府民國110年4月
    26日函暨其檢附之有限公司變更登記表、董事股東或其他負
    責人名單、股東會議記錄、存證信函、經濟部商業司商工登
    記資料查詢等為證。惟依聲請人所提公司登記資料、股東臨
    時會議議事錄及存證信函，可知相對人有聲請人及李采菁、
    謝淞合等4位股東，且於110年3月16日決議解散時已決議由
    李采菁、謝淞合辦理後續解散事宜。是依公司法第113條第2
    項準用同法第79條規定，應以相對人全體股東為清算人；如
    股東會決議由李采菁、謝淞合辦理後續解散事宜包括清算部
    分，則應以李采菁、謝淞合為清算人，並無不能依公司法第
    79條規定定其清算人情形。至於李采菁、謝淞合有無不辦理
    清算等情事，係屬是否有公司法第82條解任清算人事由，聲
    請人並未證明李采菁、謝淞合已經法院裁定解任，或經股東
    會決議解任，自不能謂相對人公司無清算人。從而，聲請人
    依公司法第113條準用同法第81條規定聲請選派清算人，於
    法未合，應予駁回。
三、依非訟事件法第24條第1項，裁定如主文。
中　　華　　民　　國　　110 　年　　7 　　月　　28　　日
                  民事第三庭    法　官　羅秀緞
以上正本係照原本作成。
如對本裁定抗告，須於裁定送達後10日內向本院提出抗告狀，並
繳納抗告費新臺幣1,000元。
中　　華　　民　　國　　110 　年　　7 　　月　　28　　日
                                書記官　蔡忻彤